臺灣基隆地方法院民事判決　九十三年度訴字第四○二號
　　原　　　告　甲○○
　　被　　　告　乙○○
右當事人間請求侵權行為損害賠償事件，本院於中華民國九十三年十一月十八日辯論
終結，茲判決如左：
    主      文
被告應給付原告新臺幣玖拾捌萬壹仟元及自民國九十三年十月十九日起至清償之日止
按年息百分之五計算之利息。
訴訟費用新臺幣壹萬零柒佰玖拾元，由被告負擔。
本判決於原告以新臺幣拾貳萬柒仟元為被告供擔保後，得為假執行。
    事      實
甲、原告方面：
一、聲明：
    (一)被告應給付原告新臺幣（下同）九十八萬一千元及自起訴狀繕本送達被之翌
        日（即民國九十三年十月十九日）起至清償之日止按年息百分之五計算之利
        息。
    (二)訴訟費用由被告負擔。
    (三)願供擔保，請准宣告假執行（即為以預供擔保為條件之假執行宣告）。
二、陳述：
    (一)被告於民國（下同）九十二年十月三十日凌晨，在基隆市○○區○○街三○
        三巷十三弄二號一樓違規經營之小吃店飲酒，不顧夜已深，周圍住戶須早起
        上班上學，喧鬧長達數小時，嚴重影響周邊住戶居家安寧，至凌晨一時五分
        許，原告因被告之喧嘩聲無法入睡，恐影響上班上學，遂前往上開小吃店，
        請被告及其同伴體諒周圍住戶之安寧，降低喧嘩聲，詎被告竟惡言挑釁，原
        告因其態度惡劣而心生不滿，為此雙方發生爭執，口角衝突中，被告竟進入
        小吃店廚房內取出菜刀砍殺原告，致原告受有「左側顏面切割傷二十公分併
        左側顏面神經受損、左手臂切割傷二乘十及二乘三公分各一處」之傷害，刑
        事部分業經臺灣基隆地方法院檢察署檢察官提起公訴，並經本院刑事庭判決
        被告有罪確定。依民法第一百八十四條第一項前段、第一百九十三條第一項
        及第一百九十五條第一項規定，原告自得請求被告賠償所受之各項損害。
    (二)原告被砍傷後，先至財團法人長庚紀念醫院住院醫治七天，共花去醫藥費一
        萬四千六百零九元。住院期間由妻子在旁看護，依法得請求每日看護費二千
        元，七日共一萬四千元。原告出院後，復先後至至財團法人長庚紀念醫院復
        健共十四次（每次做六天復健）及至台北榮民總醫院求診八次，門診九十二
        次，共支出醫藥費一萬六千一百五十二元。又原告尚須長期門診追蹤治療及
        復健，故一併請求被告賠償五萬元。另原告顏面傷痕及手臂傷疤整型，依醫
        師診斷估計每一公分需一萬元，顏面傷痕整型需二十萬元，手臂傷疤整型須
        十三萬元，綜上之醫療費用共計四十二萬四千七百六十一元（起訴狀誤為四
        十萬一千四百零一元），應由被賠償。
    (三)又原告遭被告砍傷後，手臂無法正常使力，無法工作，在家療養六個月，減
        少薪資收入約二十五萬元，亦應由被賠償。
    (四)原告遭被告砍傷後，手臂無法正常使力，無法自行駕駛車輛就診，至基隆長
        庚紀念醫院復健十四次（每次做六天復健）及至台北榮民總醫院求診八次，
        均須以計程車代步，共需車費九千六百元，亦應由被賠償。
    (五)另原告受有前述顏面傷疤及顏面神經受損等傷害，面對人群產生自卑心理障
        礙，甚至喪失自信，影響夫妻感情，亦精神方面之損失非一般人所可體會，
        致原告精神上痛苦萬分，難以回復，亦應由被賠償，爰請求被告賠償三十萬
        元之精神慰撫金，以資慰藉。
    (六)綜上，被告應賠償原告九十八萬一千元（應為九十八萬四千三百六十一元，
        原告誤算為九十八萬一千元）。為此提起本件訴訟，請求判命被告如數給付
        ，並加給自起訴狀繕本送達被之翌日（即九十三年十月十九日）起至清償日
        止按年息百分之五計算之利息。關於假執行之聲請，並願供擔保以代釋明。
三、證據：提出下列證據為證：
    (一)財團法人長庚紀念醫院九十二年十一月五日出具之「診斷證明書」一張。
    (二)本院九十三年度基簡字第二八八號刑事判決影本一件。
    (三)財團法人長庚紀念醫院醫療費用收據二十張及台北榮民總醫院門診醫療費用
        明細收據九張。
    (四)原告之九十二年度各類所得扣繳暨免扣繳憑單一張。
    (五)財團法人長庚紀念醫院九十三年十一月八日出具之「診斷證明書」一張。
乙、被告方面：
    被告經合法通知，未於言詞辯論期日到場，亦未提出書狀為任何聲明及陳述。
丙、本院依職權向本院刑事庭調閱本院九十三年度基簡字第二八八號（含九十三年度
    簡上字第五九號）刑事卷宗。
    理      由
一、本件被告未於言詞辯論期日到場，惟無民事訴訟法第三百八十六條所列之各種情
    形，爰准原告聲請，由其一造辯論而為判決，先予敘明。
二、原告主張：被告於九十二年十月三十日凌晨，在基隆市○○區○○街三○三巷十
    三弄二號一樓前，持菜刀砍殺渠，使渠受有「左側顏面切割傷二十公分併左側顏
    面神經受損、左手臂切割傷二乘十及二乘三公分各一處」之傷害，刑事部分業經
    臺灣基隆地方法院檢察署檢察官提起公訴，並經本院刑事庭判決被告有罪確定等
    事實，業據渠提出財團法人長庚紀念醫院「診斷證明書」二件及本院九十三年度
    基簡字第二八八號刑事判決影本一件為證，並經本院依職權向本院刑事庭調閱本
    院九十三年度基簡字第二八八號（含本院九十三年度簡上字第五九號）刑事卷宗
    核閱屬實，原告此部分之主張自堪信為真實。
三、按「因故意或過失，不法侵害他人之權利者，負損害賠償責任。」民法第一百八
    十四條第一項前段定有明文。又「不法侵害他人之身體或健康者，對於被害人因
    此喪失或減少勞動能力，或增加生活上之需要時，應負損害賠償責任。」、「不
    法侵害他人之身體、健康、名譽、自由、信用、隱私、貞操，或不法侵害其他人
    格法益而情節重大者，被害人雖非財產上之損害，亦得請求賠償相當之金額。其
    名譽被侵害者，並得請求回復名譽之適當處分。」民法第一百九十三條第一項、
    第一百九十五條第一項亦分別定有明文。本件被告既不法侵害原告之身體（砍傷
    原告身體），依上開規定，對於原告因此所支出之醫藥費、看護費、往返醫院之
    車資、減少工作收入之損失等財產上之損害及非財產上之損害（身體及精神上之
    痛苦），自應負損害賠償責任。至其金額，分述如下：
    (一)醫藥費部分：
        原告主張：渠被砍受傷後，至財團法人長庚紀念醫院醫治，共花去醫藥費一
        萬四千六百零九元；出院後，復先後至至財團法人長庚紀念醫院復健共十四
        次（每次做六天復健）及至台北榮民總醫院求診八次，合計二十二次，共支
        出醫藥費一萬六千一百五十二元。又渠尚須長期門診追蹤治療及復健，故一
        併請求被告賠償後續復健費用五萬元。另渠顏面傷痕及手臂傷疤整型，依醫
        師診斷估計每一公分需一萬元，顏面傷痕整型需二十萬元，手臂傷疤整型須
        十三萬元，綜合以上之醫療費用共計四十萬一千四百零一元（應為四十二萬
        四千七百六十一元始為正確）等情，業據提出財團法人長庚紀念醫院九十二
        年十一月五日出具之「診斷證明書」一張、醫療收據二十張、台北榮民總醫
        院門診醫療費用明細收據九張及財團法人長庚紀念醫院九十三年十一月八日
        出具之「診斷證明書」一張為證，經核屬實；又依原告受傷之情形，原告確
        實尚須長期門診追蹤治療及復健，故原告一併請求被告賠償後續之復健費用
        五萬元，亦屬相當；另原告顏面傷痕及手臂傷疤整型，依醫師診斷估計每一
        公分需一萬元，顏面傷痕整型需二十萬元，手臂傷疤整型須十三萬元，亦有
        財團法人長庚紀念醫院九十三年十一月八日出具之「診斷證明書」一張可稽
        ，亦屬相當。此部分合計被告應賠償原告四十一萬零七百六十一元（原告誤
        為三十八萬七千四百零一元），故原告此部分之請求應全數准許。
    (二)看護費部分：
        原告主張：渠被砍受傷後，先至財團法人長庚紀念醫院住院醫治七天，住院
        期間均由妻子在旁看護，故請求看護費每日二千元，七日共一萬四千元等情
        ，依原告受傷之情形，亦堪信為真實，並屬相當，故原告此部分之請求亦可
        全數准許。
    (三)往返醫院之車資部分：
        原告主張：渠遭被告砍傷後，手臂無法正常使力，無法自行駕駛車輛就診，
        至基隆長庚紀念醫院復健十四次（每次做六天復健）及至台北榮民總醫院求
        診八次，均須以計程車代步，共需車費九千六百元等情，依原告提出之醫藥
        費收據計算，原告至該二醫院就診，尚不只二十二次，計算原告住處至基隆
        長庚紀念醫院及台北榮民總醫院之路程，衡情亦屬相當，原告此部分之主張
        同堪信為真實，故原告此部分之請求亦可全數准許。
    (四)減少工作收入部分：
        原告主張：渠遭被告砍傷後，手臂無法正常使力，無法工作，在家療養六個
        月，減少薪資收入約二十五萬元，亦應由被賠償等情，亦據提出原告之九十
        二年度「各類所得扣繳暨免扣繳憑單」影本一張為證，經核原告九十二年於
        基隆市○○路六五號三樓「北洲行」工作，共領得薪資五十萬元，而依原告
        受傷之情形，約有六個月無法工作，減少工作收入二十五萬元，衡情亦屬相
        當，原告此部分之主張同堪信為真實，故原告此部分之請求亦可全數准許。
    (五)慰撫金部分：
        原告主張：渠遭被告砍傷後，受有前述顏面傷疤及顏面神經受損等傷害，面
        對人群產生自卑心理障礙，甚至喪失自信，影響夫妻感情，亦精神方面之損
        失非一般人所可體會，致原告精神上痛苦萬分，難以回復，亦應由被賠償，
        故請求被告賠償三十萬元之精神慰撫金，以資慰藉等情，本院斟酌兩造之身
        分、地位、教育程度及經濟狀況等各情狀，認原告請求被告賠償三十萬元亦
        為適當。原告此部分之請求亦可全數准許。
    (六)綜上，被告應賠償原告九十八萬四千三百六十一元，原告僅請求被告賠九十
        八萬一千元，並未過度，應全數准許。
四、綜上所述，被告不法侵害原告之身體，應賠償原告九十八萬一千元，並加給自九
    十三年十月十九日（即起訴狀繕本訴達被告之翌日）起至清償之日止按年息百分
    之五計算之法定遲延利息。原告之請求為有理由，應予准許。
五、原告陳明願供擔保，聲請宣告假執行，經核亦無不合，爰酌定相當之擔保金額一
    併准許之。
六、據上論結，本件原告之訴為有理由，依民事訴訟法第三百八十五條第一項前段、
    第七十八條、第三百九十條第二項，判決如主文。
中　　　華　　　民　　　國　　九十三　　年　　 十二 　　月　　　二　　　日
                                  民事庭法      官  林  金  發
右為正本，係照原本作成。
如不服本判決，應於本判決送達後二十日內向本院提出上訴狀（應附繕本）及繳納上
訴裁判費，上訴於臺灣高等法院。
中　　　華　　　民　　　國　　九十三　　年　　 十二 　　月　　　二　　　日
                                        法院書記官  溫  麗  燕
